臺灣高雄地方法院刑事判決　　　　　　　　　　　　九十三年度易字第一一二五號
　　公　訴　人　臺灣高雄地方法院檢察署檢察官
　　被　　　告　甲○○
　　　　　　　　辛○○
右列被告等因竊盜案件，經檢察官聲請簡易判決處刑（九十三年度偵字第一三九四五
號）及移
），本院認為不宜以簡易判決處刑，改依通常程序審判，本院判決如左：
    主  文
甲○○共同連續攜帶兇器竊盜，累犯，處有期徒刑壹年捌月。扣案之螺絲起子參支、
Ｔ型扳手貳支、剪刀壹支及麻布袋貳只，均沒收。
辛○○共同連續攜帶兇器竊盜，處有期徒刑壹年貳月。扣案之螺絲起子參支、Ｔ型扳
手壹支、剪刀壹支及麻布袋貳只，均沒收。
    事  實
一、甲○○與辛○○係夫妻關係。甲○○前有多次竊盜前科，其中於民國九十年間因
    竊盜案件，經法院判處有期徒刑八月確定，甫於九十二年九月二十六日執行完畢
    ，詎仍不知悔改，與辛○○共同基於意圖為自己不法所有之概括犯意聯絡，連續
    於：
  (一)九十三年七月十二日十三時三十分許，攜帶辛○○所有客觀上足以威脅人之生命
    、身體安全而可供兇器使用之螺絲起子三支、Ｔ型扳手一支及剪刀一支，共同騎
    乘甲○○所有之車牌號碼ＸＯＩ—七二一號重型機車，前往高雄市○○區○○路
    維也納汽車旅館旁之空地，見張君碧所有借予丙○○使用之車牌號碼Ｊ七—六九
    八五號自用小客車停放該處，趁無人注意之際，由甲○○負責在旁把風，辛○○
    持Ｔ型扳手撬開該自用小客車車門，再以螺絲起子卸下車內值約新臺幣（下同）
    三千元之ＣＡＲＭＥＮ牌汽車音響一台，並以剪刀剪斷音響電線而竊取之（毀損
    部分未據告訴），得手後騎車逃離現場。
  (二)甲○○與辛○○竊得上開汽車音響後，再於同日十四時三十分許，騎乘前開機車
    轉往高雄縣橋頭鄉○○路與糖北路口旁之空地，見乙○○所有之車牌號碼ＶＮ—
    七七八二號自用小客車停放該處，趁無人注意之際，由甲○○負責在旁把風，辛○○持Ｔ型扳手撬開該自用小客車車門，再以螺絲起子卸下車內值約一萬元之Ｂ
    ＥＬＴＥＫ牌汽車音響一台，並以剪刀剪斷音響電線而竊取之（毀損部分未據告
    訴），得手後騎車逃離現場。嗣於同日十五時許，在高雄縣橋頭鄉○○○路與樹
    德路口為警查獲，並扣得上開汽車音響二台及辛○○所有供犯罪所用之螺絲起子
    三支、Ｔ型扳手一支及剪刀一支。
  (三)同年八月十三日凌晨三時十分許，甲○○與辛○○又各騎腳踏車一台前往位於高
    雄市○○區○○街五十三號前之櫻花賞工地，趁該工地無人看管之際，徒手竊取
    由工地主任庚○○所管理值約一百五十元之鐵材一批，得手後置於辛○○所有之
    麻布袋二只內。嗣於同日凌晨三時二十分許，為巡邏警員接獲通報而前往現場查
    獲，並扣得上開鐵材一批、腳踏車二台及辛○○所有供犯罪所用之麻布袋二只。
二、甲○○另承前概括犯意，與陳國明（現由臺灣高雄地方法院檢察署檢察官偵查中
    ）共同基於意圖為自己不法所有之概括犯意聯絡，於九十三年七月二十九日上午
    十時三十分許，由甲○○持其所有客觀上足以威脅人之生命、身體安全而可供兇
    器使用之Ｔ型扳手一支，共乘未懸掛車牌之機車一部，前往高雄市○○區○○街
    與右昌一街口，見俊源企業有限公司所有而由戊○○使用之ＹＫ—五四九六號自
    用小貨車停放路旁，趁無人注意之際，由甲○○以上開Ｔ型扳手撬開該車之車門
    並破壞電門鎖後，發動引擎而竊取之（毀損部分未據告訴）。得手後由甲○○負
    責騎車至甲圍橋下等候，陳國明則駕駛上開自用小貨車前往高雄市楠梓區○○○
    街附近之龍騰建設工地內，徒手竊取由丁○○所管理值約八千六百元之鐵柱六支
    及鐵方柱三十七支，置於上開自用小貨車上，駛至甲圍橋下與甲○○會合，欲共
    同載往位於高雄市○○區○○路上之青弘購物商變賣圖利，嗣於同日十二時五分
    許，途經高雄市○○區○○路一七一巷九弄附近時，為警發覺有異而當場查獲，
    並扣得上開自用小貨車一部、鐵柱六支、鐵方柱三十七支及甲○○所有供犯罪所
    用之Ｔ型扳手一支。
三、案經高雄縣政府警察局岡山分局報告臺灣高雄地方法院檢察署檢察官偵查起訴及
    高雄市政府警察局楠梓分局報告臺灣高雄地方法院檢察署檢察官移送併辦。
    理  由
一、訊據被告等對於前揭犯罪事實大致坦承不諱，均僅辯稱其等係徒手竊取乙○○之
    汽車音響，且櫻花賞工地旁之鐵材一批應係廢棄物，其等係撿拾而非竊取該批鐵
    材云云。經查：
  (一)右揭犯罪事實，迭據被告等於警詢、偵訊及本院審理時大致坦認不諱，核與被害
    人丙○○、乙○○、庚○○、戊○○及丁○○於警詢時陳述之情節相符，而被告
    等於本院審判程序同意上開被害人於警詢時之陳述得為證據（本院卷第四一頁）
    ，經本院審酌各該警詢筆錄作成時，並無任何非出於各被害人自由意願而為陳述
    之情形，本院認將其等於警詢之陳述採為證據應屬適當，依法自得為證據。此外
    ，復有高雄縣政府警察局岡山分局及高雄市政府警察局楠梓分局搜索筆錄、扣押
    筆錄、扣押物品目錄表、丙○○、乙○○、庚○○、丁○○出具之贓物認領保管
    收據各一紙及現場照片二十八張存卷可查，暨汽車音響二台、鐵材一批、自用小
    貨車一部、鐵柱六支、鐵方柱三十七支、螺絲起子三支、Ｔ型扳手二支、剪刀一
    支及麻布袋二只扣案可稽，足見被告等自白犯行之部分與事實相符，堪予採信。
  (二)被告等於警詢時一致供承係由被告辛○○持扣案之Ｔ型扳手撬開乙○○之自用小
    客車車門，再以螺絲起子卸下汽車音響，並以剪刀剪斷音響電線而竊取之等語（
    警卷(一)第二、五頁）；於偵訊時，被告甲○○再供稱係由被告辛○○持扣案之Ｔ
    型扳手撬開乙○○之自用小客車車門，被告辛○○亦供稱其持剪刀剪斷音響電線
    而竊取之等語（九十三年度偵字第一三九四五號卷第十五、十六頁），顯已自承
    其等係持扣案之螺絲起子三支、Ｔ型扳手一支及剪刀一支等物，撬開乙○○之自
    用小客車車門並竊取汽車音響之事實。又被告等確有持上開工具竊取丙○○之汽
    車音響等情，已如前述，而該次犯行距竊取乙○○之汽車音響僅相隔約一小時，
    佐以被告等為警查獲時，當場扣得丙○○、乙○○之汽車音響各一台及上開工具
    等物，足見其等應係竊得丙○○之汽車音響後，旋即轉往竊取乙○○之汽車音響
    無訛，是被告等確有持上開工具竊取乙○○之汽車音響一節，應堪認定。其等嗣
    後翻異前詞，辯稱乙○○之自用小客車車門已遭人撬開，汽車音響亦卸下置於排
    檔鎖旁，其等係徒手竊取上開汽車音響云云，顯與上開自白不符而有瑕疵可指，
    況乙○○於警詢時已陳明該汽車音響值約一萬元，足認價值非微，應無先由他人
    撬開車門並將汽車音響卸下置於排檔鎖旁而方便被告等徒手行竊之理，足見其等
    前揭所辯，應係事後卸責之詞，不足採信。
  (三)被告等另辯稱櫻花賞工地旁之鐵材一批係廢棄物，其等係撿拾而非竊取該批鐵材
    云云。惟被害人庚○○於警詢時陳稱：「（問：警方於九十三年八月十三日三時
    二十分，在楠梓區○○街五三號前發現甲○○與辛○○正在施工工地內竊取鐵材
    ，是否為你工地所失竊之鐵材？）是我工地失竊之鐵材一批沒錯。（問：你工地
    所被竊取何物，損失價值多少？）我工地被竊之鐵材一批大約八公斤，市價為新
    臺幣一百五十元。」等語（警卷(二)第三頁），並當場領回該批鐵材，此有庚○○
    出具之贓物認領保管收據一紙可稽，足見該批鐵材係具有財產價值之建材而非廢
    棄物甚明，否則庚○○何必向警員指訴遭竊並當場領回該批鐵材？而被告等均為
    智識成熟之成年人，理應具備置於建築工地旁之鐵材通常係供建築使用，未經許
    可不得擅自拿取之一般常識，且被告甲○○前有竊盜前科，被告辛○○亦曾因竊
    盜案件，經檢察官依職權不起訴處分，此分別有臺灣高等法院被告全國前案紀錄
    表及刑案資料查註紀錄表各一份在卷可稽，自均應知所戒慎，乃其等竟未事先徵
    得櫻花賞工地負責人之同意，於凌晨三時十分許之深夜時段，趁該工地無人看守
    之際，擅自拿取供建築使用之鐵材一批，自堪認其等主觀上應有不法所有之意圖
    甚明。其等之前揭辯詞，顯與社會常理有悖，自難採信。
  (四)綜上，被告等上開所辯，無非臨訟卸責之詞，不足採信，其等確有前揭普通竊盜
    及加重竊盜之犯行，洵堪認定，本件事證明確，應依法論科。
二、按扣案之螺絲起子、Ｔ型扳手及剪刀等物均係鐵製而質地堅硬銳利，客觀上足以
    對人之生命、身體安全構成威脅，具有危險性，自屬兇器。是核被告等所為，均
    係犯刑法第三百二十條第一項之普通竊盜罪及第三百二十一條第一項第三款之攜
    帶兇器竊盜罪。被告二人就事實一之犯行間，被告甲○○及另案被告陳國明就事
    實二之犯行間，分別有犯意聯絡及行為分擔，均為共同正犯。其等先後多次普通
    竊盜及加重竊盜犯行，時間緊接，手法相似，觸犯構成要件相同之罪名，顯係基
    於概括犯意反覆為之，應依連續犯規定，論以一重罪之加重竊盜罪處斷，並加重
    其刑。又被告甲○○前於九十年間因竊盜案件，經法院判處有期徒刑八月確定，
    甫於九十二年九月二十六日執行完畢，此有臺灣高等法院被告全國前案紀錄表一
    份在卷足憑，其於有期徒刑執行完畢後，五年內再犯本件有期徒刑以上之罪，為
    累犯，應依法遞予加重其刑。公訴人雖未就被告等之事實一中之(三)犯行，及被告
    甲○○之事實二犯行部分予以起訴，然此部分與前揭經起訴並由本院論罪科刑之
    部分有連續犯之裁判上一罪關係，已如前述，依審判不可分原則，亦應為起訴效
    力所及，本院自得併予審理，附此敘明。爰審酌被告等均正值年輕力壯，不思自
    食其力，一再攜帶兇器竊取他人財物，破壞社會治安，且被告甲○○累有竊盜前
    科，竟再犯本罪，足見其毫無悔意，惟念及其等犯後大致坦承犯行，且竊得之財
    物價值非鉅等一切情狀，分別量處如主文所示之刑，以資懲儆。公訴人具體求處
    被告甲○○有期徒刑二年，被告辛○○有期徒刑一年十月，固非無見，惟被告等
    竊得之財物價值非鉅，其等犯罪所造成之損害尚屬輕微，已如前述，則公訴人之
    前揭求刑即嫌過重，附此敘明。末查，扣案之螺絲起子三支、Ｔ型扳手一支、剪
    刀一支及麻布袋二只，為被告辛○○所有供竊取汽車音響所用之物，另扣案之Ｔ
    型扳手一支，為被告甲○○所有供竊取自用小貨車所用之物，此業據其等供明在
    卷，自應依刑法第三十八條第一項第二款之規定，分別為如主文所示之沒收。至
    扣案之腳踏車二台尚與本案竊盜犯行無何直接關聯，爰不予宣告沒收之，附此敘
    明。
據上論斷，應依刑事訴訟法第四百五十二條、第二百九十九條第一項前段，刑法第二
十八條、第五十六條、第三百二十一條第一項第三款、第四十七條、第三十八條第一
項第二款，判決如主文。
本案經檢察官己○○到庭執行職務。
中      華      民      國    九十三    年     十一     月     三十     日
                                    臺灣高雄地方法院刑事第十一庭
                                        審判長法  官    徐美麗
                                              法  官    高增泓
                                              法  官    鄭詠仁
右正本證明與原本無異。
如不服本判決，應於判決送達後十日內，向本院提出上訴狀。
                                              書記官    蔡妮君
中      華      民      國    九十三    年     十一     月     三十     日
附錄法條：
刑法第三百二十一條
犯竊盜罪而有左列情形之一者，處六月以上、五年以下有期徒刑：
一  於夜間侵入住宅或有人居住之建築物、船艦或隱匿其內而犯之者。
二  毀越門扇、牆垣或其他安全設備而犯之者。
三  攜帶兇器而犯之者。
四  結夥三人以上而犯之者。
五  乘火災、水災或其他災害之際而犯之者。
六  在車站或埠頭而犯之者。
前項之未遂犯罰之。
